---
title: "Week5HW"
author: "Peter Chiu"
date: "2019/3/22"
output: html_document
---

# **邱老練習**

# 目標：擷取柯文哲和韓國瑜在2018/1~2019/1的臉書粉絲團發文情況

## 將各月份的data合併成一個database
```{r}
library(readr)
Jan.18 <- read_csv("201801_data.csv")
Feb.18 <- read_csv("201802_data.csv")
Mar.18 <- read_csv("201803_data.csv")
Apr.18 <- read_csv("201804_data.csv")
May.18 <- read_csv("201805_data.csv")
Jun.18 <- read_csv("201806_data.csv")
Jul.18 <- read_csv("201807_data.csv")
Aug.18 <- read_csv("201808_data.csv")
Sep.18 <- read_csv("201809_data.csv")
Oct.18 <- read_csv("201810_data.csv")
Nov.18 <- read_csv("201811_data.csv")
Dec.18 <- read_csv("201812_data.csv")
Jan.19 <- read_csv("201901_data.csv")

alldata=rbind(Jan.18, Feb.18, Mar.18, Apr.18, May.18, Jun.18,
              Jul.18, Aug.18, Sep.18, Oct.18, Nov.18, Dec.18, Jan.19)
```

## 檢查"alldata"
```{r}
nrow(alldata)
names(alldata)
```
### "alldata"中共有410913筆發文資料，共18個變數種類。

## 擷取韓國瑜的粉絲專頁發文
```{r}
library(dplyr)
library(data.table)
library(ggplot2)
Han <- alldata %>% 
  filter(Page_Name == "韓國瑜") %>%
  select(Page_Name, Page_ID, Date, All_Reaction_Count, LIKE_COUNT, Comment_Count,
         Share_Count, Message, Type)
```

## 擷取柯文哲的粉絲專頁發文
```{r}
Ke <- alldata %>% 
  filter(Page_Name == "柯文哲") %>%
  select(Page_Name, Page_ID, Date, All_Reaction_Count, LIKE_COUNT, Comment_Count,
         Share_Count, Message, Type)
```

### **我選擇的變數為：日期、所有針對發文的心情、按讚數、留言數、分享數、發文(主要計算文字數)、發文型態(文字、照片、影片等)。**

## 確認兩人的發文狀況
```{r}
nrow(Han)
nrow(Ke)
```
### 韓國瑜在2018/1~2019/1發文347篇；柯文哲為673篇。

## 設定日期時間格式
```{r}
Han$Date=as.POSIXct(Han$Date,format = '%Y/%m/%d%H:%M:%S')
Ke$Date=as.POSIXct(Ke$Date,format = '%Y/%m/%d %H:%M:%S')
```

## 字串長度
```{r}
Han.mes <- nchar(Han$Message)
summary(Han.mes)
Ke.mes <- nchar(Ke$Message)
summary(Ke.mes)

```

### 韓國瑜發文平均234個字，最多有3022個字，中位數為205個字。
### 柯文哲發文平均317.3個字，最多有3030個字，中位數為323.5個字(雖然不知道.5是怎麼來的)。

## 分月份
```{r}
HanMonth <-Han%>%group_by(month=format(Date,"%Y/%m"))%>%count()%>%mutate(type="Han")
KeMonth <-Ke%>%group_by(month=format(Date,"%Y/%m"))%>%count()%>%mutate(type="Ke")

Month_rank=rbind(HanMonth, KeMonth)%>%arrange((month))
```


# **繪圖**
## *長條圖*
```{r}
ggplot(Month_rank,aes(x=month,y=n,fill=type))+
  geom_bar(stat="identity",position = "dodge")
#ggplot(Month_rank,aes(x=month,y=n,fill=type))+
#  geom_bar(stat="identity")
```

### 韓國瑜在2018/5以前，發文頻率不高，隨後逐漸上升，但始終未超越柯文哲。

## *折線圖*
```{r}
ggplot(Month_rank,aes(x=month,y=n,group=type,color=type))+geom_line()
```

## *盒狀圖*
```{r}
ggplot(Month_rank,aes(x=month,y=n))+geom_boxplot()
```

### 這是兩人合計的發文數量。

## *點狀圖*
```{r}
ggplot(head(Han,347),aes(x=Share_Count,y=All_Reaction_Count))+
  geom_point()
ggplot(head(Ke,673),aes(x=Share_Count,y=All_Reaction_Count))+
  geom_point()
```

### 點狀圖我用於X軸(分享數)與Y軸(所有心情數)，由此可見兩者似乎成正比。



