---
title: "Week3HW"
author: "Peter Chiu"
date: "2019/3/10"
output: html_document
---

# *邱老回鍋測試*

## **Week 3**

## **分析方式：**
### *將11月定義為"選前"，12月定義為"選後" (雖然投票日是11/24)。*
### *擷取韓國瑜和陳其邁的臉書粉絲專頁發文，比較兩人在選前(11月)與選後(12月)發文情況的差異。*

## 讀取資料：2018年11月與12月的臉書發文資料
```{r}
library(readr)
Nov.18 <- read_csv("201811_data.csv")
Dec.18 <- read_csv("201812_data.csv")
```

```{r}
names(Nov.18)
nrow(Nov.18)
nrow(Dec.18) 
```
### 2018/11共有74747筆資料
### 2018/12共有51099筆資料


## 在大選結束後，看來總發文數有減少
```{r}
(74747-51099)/74747
```
### **總共減少31.6% **


```{r}
n.11 = nchar(Nov.18$Message)
n.12 = nchar(Dec.18$Message)
summary(n.11)
summary(n.12)
```
### 11月所有發文平均為174.9個字，中位數為80個字。
### 12月所有發文平均為153.2個字，中位數為45個字。

```{r}
(174.9-153.2)/174.9
```
### *選舉結束後，在data中所有粉絲專頁發文的字數有減少的現象，平均發文字數下降12.4%。*

------------------

# **比較韓國瑜和陳其邁在選前(11月)與選後(12月)的差異**
## 11月
```{r}
Han11 = grep("韓國瑜", Nov.18$Page_Name)
Chen11 = grep("陳其邁", Nov.18$Page_Name)
```
### 11月，韓國瑜共發254篇貼文；陳其邁為126篇，韓是陳的2倍。

## 12月
```{r}
Han12 = grep("韓國瑜", Dec.18$Page_Name)
Chen12 = grep("陳其邁", Dec.18$Page_Name)
Chen12
```
### 12月，韓國瑜共發123篇貼文；陳其邁為28篇，韓是陳的4倍。
### 相較於韓國瑜，陳其邁在12月初發文的情況較少(陳12月發的第二篇是在總數51099篇中的第8004篇)。

## 兩人在11月和12月發文的增減比例
```{r}
(254-123)/254 
(126-28)/126
```
### 韓國瑜12月發文數較11月減少51.5%
### 陳其邁12月發文數較11月減少77.8%
### 兩人在12月發文頻率減少的比率都超過總數減少的平均值(31.6%)

(以下空白)

